臺灣高雄地方法院刑事判決　　　　　　　　　　　　九十一年度易字第一三六號
　　公　訴　人　臺灣高雄地方法院檢察署檢察官
　　被　　　告　甲○○
右列被告因違反著作權法案件，經檢察官提起公訴（九十年度偵字第一五五六八號）
，本院判決如左：
    主  文
甲○○共同連續以明知為侵害著作權之物，意圖營利而交付之方法侵害他人之著作權
，處有期徒刑月，如易科罰金，以佰元折算壹日，緩刑貳年。
扣案如附表所示之盜版音樂光碟壹佰拾伍片、標價牌壹塊、投錢筒壹個，均沒收。
    事  實
一、甲○○於民國九十年六月二十四日下午四時許，在高雄市新興區○○○路河南二
    路口，明知不詳姓名年籍綽號「阿輝」之成年男子所擺設攤位，販賣如附表所示
    之音樂光碟是擅自重製如附表所示公司享有錄音著作權之侵害著作權之物，竟基
    於共同意圖營利之概括犯意，受其請託，在該處為其看顧攤位，以每片音樂光碟
    新台幣（下同）一百元、四片三百元、七片五百元之價格，由客人自行投錢入投
    錢筒，並自行取片之自助式方式，連續販賣交付予不特定人牟利多次，前後共計
    有十餘名客人購買。嗣同日下午四點四十分許，在上址當場為警查獲，並扣得「
    阿輝」所有供販賣所用之盜版音樂光碟片一百三十五片、標價牌一塊、投錢桶一
    個等物。
二、案經如附表所示公司訴由內政部警政署保安警察第二總隊移送台灣高雄地方法院
    檢察署檢察官偵查起訴。
    理  由
一、訊據被告甲○○固不否認有於上開時地，明知不詳姓名年籍綽號「阿輝」之成年
    男子所販賣之音樂光碟係擅自重製如附表所示公司享有錄音著作權之侵害著作權
    之盜版物，仍受其請託，代為注意是否有人取光碟而不付款之行為等情屬實，惟
    否認有意圖營利而交付上開盜版光碟之行為，辯稱：當時只是幫綽號「阿輝」之
    人注意一下有無客人拿光碟不付款而已，並未代其顧攤云云，惟查：右揭犯罪事
    實，業據如附表所示公司之告訴代理人乙○○於警訊指訴綦詳，並提出相關著作
    物公開發表時以通常方法表示著作人本名之重製封面多張附卷可參，復有現場照
    片二幀在卷可查，更有如附表所示之盜版音樂光碟片一百三十五片、標價牌一塊
    、投錢筒一個扣案可佐，又本件被告乃於現場擺設盜版光碟片之攤位旁為警查獲
    ，其亦不否認係受「阿輝」之託為其「顧攤」（台語），請其代為注意有無客人
    取光碟片而未付款之情形，實已參與構成要件之行為亦得以認定，其所辯無非避
    重就輕之詞，事證明確，被告犯行洵堪認定。
二、核被告所為係違反著作權法第九十三條第三款、第八十七條第二款之明知為侵害
    著作權之物意圖營利而交付罪嫌。先後多次意圖營利而交付之行為，時間緊接，
    手法相同，所犯犯罪構成要件同一，顯係基於概括犯意為之，為連續犯，應論以
    一罪。而被告明知為侵害著作權之物意圖散布而陳列之行為，為販賣行為所吸收
    ，自無庸另行論罪。被告與綽號「阿輝」之人就意圖營利而交付之構成要件行為
    ，具有犯意聯絡及行為分擔，為共同正犯。被告營利交付侵害數錄音著作財產權
    人之盜版音樂光碟之行為，係侵害數著作財產權人之法益，係一行為觸犯數相同
    罪名，為同種想像競合犯，應從一重處斷。爰審酌被告為一己私利，不知對他人
    之智慧財產權予以尊重，違反國際上普遍強調保護智慧財產權以期發揚人類精神
    創作之潮流，本應予重罰，惟念其僅因一時受「阿輝」之託而為之，販賣時間非
    長，對告訴人所造成之損害尚輕等一切情狀，量處如主文所示之刑，併諭知易科
    罰金之折算標準。又被告前未曾受有期徒刑以上之宣告，有台灣高雄地方法院檢
    察署刑案資料查註紀錄表在卷可稽，其因一時短於思慮，致罹刑章，事後已坦承
    部分犯行，經此偵審教訓及刑之宣告後，應知警惕而無再犯之虞，本院因認暫不
    執行其刑為當，予以宣告緩刑，用啟自新。至扣案如附表所示之盜版音樂光碟一
    百三十五片、標價牌一塊、投錢筒一個，係供被告販賣所用之物，且係共犯「阿
    輝」所有，應依刑法第三十八條第一項第二款規定，併予宣告沒收。
據上論斷，應依刑事訴訟法第二百九十九條第一項前段，著作權法第九十三條第三款
、第八十七條第二款，刑法第十一條前段、第二十八條、第五十六條、第五十五條、
第四十一條第一項、第七十四條第一款、第三十八條第一項第二款，罰金罰鍰提高標
準條例第二條，判決如主文。
中      華      民      國    九十一    年      五      月    二十一    日
                                  臺灣高雄地方法院刑事第二庭
                                      法  官  高  榮  宏
右正本證明與原本無異。
如不服本判決，應於判決送達後十日內，向本院提出上訴狀。
              書記官  邱  秋  珍
中      華      民      國    九十一    年      五      月    二十一    日
附表：
┌──┬─────────┬───┬─────┬────────────┐
│編號│ 盜 版 音 樂 光 碟│片  數│被侵害歌曲│   著   作   權   人    │
├──┼─────────┼───┼─────┼────────────┤
│一  │汪佩蓉It's you等  │十五  │It's you  │滾石國際音樂股份有限公司│
├──┼─────────┼───┼─────┼────────────┤
│二  │鄭秀文  完整等    │十三  │完整      │華納國際音樂股份有限公司│
├──┼─────────┼───┼─────┼────────────┤
│三  │李彩樺RAIN等      │九    │我愛雨天  │上華國際企業股份有限公司│
├──┼─────────┼───┼─────┼────────────┤
│四  │蘇永康  蘇情時間等│五    │相遇太早  │福茂唱片音樂股份有限公司│
├──┼─────────┼───┼─────┼────────────┤
│五  │蕭亞軒  明天等    │二十七│明天      │科藝百代股份有限公司  │
├──┼─────────┼───┼─────┼────────────┤
│六  │排行大帝國８等    │十五  │She bangs │新力哥倫比亞音樂股份有限│
│    │                  │      │          │公司                    │
├──┼─────────┼───┼─────┼────────────┤
│七  │堂娜  心涼等      │二十一│心涼      │博德曼股份有限公司      │
├──┼─────────┼───┼─────┼────────────┤
│八  │曾寶儀我們的童話等│六    │天亮      │豐華唱片股份有限公司    │
├──┼─────────┼───┼─────┼────────────┤
│九  │蔡健雅  相信等    │八    │I do belie│環球國際唱片股份有限公司│
│    │                  │      │ve        │                        │
├──┼─────────┼───┼─────┼────────────┤
│十  │楊乃文  應該等    │七    │應該      │魔岩唱片股份有限公司    │
├──┼─────────┼───┼─────┼────────────┤
│十一│濱崎步  精選等    │九    │to be     │艾迴股份有限公司        │
├──┴─────────┴───┴─────┴────────────┤
│合計一百三十五片                                                      │
└───────────────────────────────────┘
附錄本判決論罪科刑法條全文：
著作權法第九十三條第三款
有下列情形之一者，處二年以下有期徒刑，得併科新台幣十萬元以下罰金︰
三  以第八十七條各款方法之一侵害他人之著作權者。
著作權法第八十七條第二款
有下列情形之一者，除本法另有規定外，視為侵害著作權或製版權︰
二  明知為侵害著作權或製版權之物而散布或意圖散布而陳列或持有或意圖營利而交
    付者。
